臺灣高雄地方法院民事判決
111年度雄小字第1693號
原      告  華南產物保險股份有限公司

法定代理人  陳文智  
訴訟代理人  卓定豐  
被      告  黃敏香  


上列當事人間請求損害賠償事件，經本院於民國111年8月16日言
詞辯論終結，判決如下：
    主      文
一、被告應給付原告新臺幣（下同）1萬6,291元，及自民國（下
    同）111年5月24日起至清償日止，按年息5％計算之利息。
二、原告其餘之訴駁回。
三、訴訟費用1,000元由被告負擔88％，餘由原告負擔。
四、本判決第一項得假執行。
    事實及理由
一、被告經合法通知，未於最後言詞辯論期日到場，核無民事訴
    訟法第386條各款所列情形，爰依原告聲請，由其一造辯論
    而為判決。
二、原告主張：被告於109年9月25日15時30分許，駕駛車牌號碼
    00-0000號自用小客車（下稱甲車），於高雄市苓雅區中正
    一路121巷口處（下稱系爭肇事地點），因倒車時不慎擦撞
    停放於路邊停車格內之原告所承保第三人鄭謹所有之車牌號
    碼000-0000號之自用小客車（下稱乙車）左前車頭（下稱系
    爭事故），乙車因此車體受損，乙車於保險期間發生系爭事
    故，伊已依強制汽車責任保險法及保險契約賠鄭謹修理費用
    1萬8,456元（包含：零件費用3,456元、工資費用5,400元、
    塗裝費用9,600元），上開費用係因被告過失所致，原告自
    得依保險法第53條規定，代位行使鄭謹對被告之損害賠償請
    求權，為此，爰依民法第184條第1項前段、第191條之2、保
    險法第53條規定提起本訴等語，並聲明：被告應給付原告1
    萬8,456元及自起訴狀繕本送達翌日起至清償日止，按年息5
    ％計算之利息。
三、被告則未於言詞辯論期日到場，亦未提出書狀作何聲明或陳
    述。
四、得心證之理由 
㈠、按因故意或過失，不法侵害他人之權利者，負損害賠償責任
    ；汽車、機車或其他非依軌道行駛之動力車輛，在使用中加
    損害於他人者，駕駛人應賠償因此所生之損害，民法第184
    條第1項前段、第191條之2前段分別定有明文。次按汽車倒
    車時，應顯示倒車燈光或手勢後，謹慎緩慢後倒，並應注意
    其他車輛及行人，道路交通安全規則第110條第2款亦有明定
    。經查，被告就系爭事故具有前揭過失，致乙車受損等事實
    ，乙車所有人鄭謹並因此支出修理費用1萬8,456元，經原告
    理賠前揭修理費用予鄭謹等情，業據原告提出與其所述相符
    之汽車出險警方案情調查報告表、估價單、服務維修費清單
    、統一發票、車損照片、駕照影本、行照影本等為證（見本
    院卷第13至23頁），且經本院依職權向高雄市政府警察局交
    通警察大隊函調系爭事故發生資料，有該大隊111年4月26日
    高市警交安字第11170945400號函檢附之道路交通事故相關
    資料（見本院卷第51至55頁）及本院勘驗筆錄（見本院卷第
    96頁）附卷可稽，而被告經合法通知，既未於言詞辯論期日
    到場爭執，復未提出書狀答辯以供本院斟酌，依民事訴訟法
    436條之23準用第436條第2項、第280條第3項、第1項之規定
    ，即視同自認原告之主張，堪認原告之主張為真實。是被告
    既就系爭事故具有過失，致乙車受損，自應負損害賠償責任
    。
㈡、按物被毀損時，被害人除得依民法第196條請求賠償外，並不
    排除民法第213條至第215條之適用。依民法第196條請求賠
    償物被毀損所減少之價額，得以修復費用為估定之標準，但
    以必要者為限（例如：修理材料以新品換舊品，應予折舊）
    。經查，乙車為107年8月出廠，因本件車禍受損修復需費1
    萬8,456元，其中零件費用3,456元、工資費用5,400元、塗
    裝費用9,600元，有估價單（見本院卷第15頁）、服務維修
    費清單（見本院卷第17頁）、統一發票（見本院卷第19頁）
    、行照影本（見本院卷第23頁）在卷可按，則乙車既非新車
    ，依諸上開說明，其修復時材料更換係以新品替換舊品，計
    算零件材料之損害賠償數額時，應扣除折舊部分始屬合理。
    又依行政院所發布之固定資產耐用年數表及固定資產折舊率
    表，自用小客車耐用年數為5年，依定率遞減法每年應折舊3
    69/1000，且採用定率遞減法者，其最後一年之折舊額，加
    歷年折舊累計額，其總和不得超過該資產成本原額之10分之
    9。另依營利事業所得稅查核準則第95條第6項規定「固定資
    產提列折舊採用定率遞減法者，以1年為計算單位，其使用
    期間未滿1年者，按實際使用之月數相當於全年之比例計算
    之，不滿1月者，以1月計」，乙車自出廠日107年8月，迄本
    件車禍發生時即109年9月25日，已使用2年2月，則零件扣除
    折舊後之修復費用估定為1,291元（詳如附表之計算式），
    是加計無庸折舊之工資費用5,400元及塗裝費用9,600元，被
    告應賠償之乙車修復費用為1萬6,291元（計算式：1,291+5,
    400+9,600＝16,291）。
㈢、按被保險人因保險人應負保險責任之損失發生，而對於第三
    人有損失賠償請求權者，保險人得於給付賠償金額後，代位
    行使被保險人對於第三人之請求權；但其所請求之數額，以
    不逾賠償金額為限，保險法第53條第1項定有明文。經查，
    第三人鄭謹就乙車前向原告投保車體損失保險，而原告已就
    系爭事故致乙車損壞而給付修復費用，此有估價單、服務維
    修費清單、統一發票（見本院卷第15至19頁）附卷可參，又
    鄭謹就乙車受損得向被告請求賠償1萬6,291元乙節，已如前
    述，則依上開規定，原告自得代位行使鄭謹對於被告之請求
    權，是以原告應得向被告請求賠償1萬6,291元。
五、綜上所述，原告依侵權行為及保險代位之法律關係請求被告
    給付1萬6,291元及自起訴狀繕本送達翌日（於111年5月13日
    寄存送達，見本院卷第67頁）即111年5月24日起至清償日止
    ，按年息5％計算之利息，為有理由，應予准許。至其逾此範
    圍之請求，為無理由，應予駁回。
六、本件原告勝訴部分係適用小額訴訟程序所為被告敗訴之判決
    ，依民事訴訟法第436 條之20之規定，應依職權宣告假執行
    ；並確定訴訟費用額為1,000 元（即如後附訴訟費用計算式
    ）。
七、訴訟費用負擔之依據：民事訴訟法第79條。
中　　華　　民　　國　　111 　年　　8 　　月　　31　　日
                  高雄簡易庭　法　　　官  林綉君
以上正本係照原本作成。
民事訴訟法第436條之24第2項：對於本判決之上訴，非以違背
法令為理由，不得為之。
如對本判決上訴，須於判決送達後20日內向本院提出上訴狀，並
須表明原判決所違背之法令及其具體內容與依訴訟資料可認為原
判決有違背法令之具體事實之上訴理由。
中　　華　　民　　國　　111 　年　　8 　　月　　31　　日
    　　　　　　　　　　　　  書　記　官  羅崔萍

訴訟費用計算式：
裁判費         1,000元
合計           1,000元 


附表
折舊時間 金額 第1年折舊值 3,456×0.369=1,275 第1年折舊後價值 3,456-1,275=2,181 第2年折舊值 2,181×0.369=805 第2年折舊後價值 2,181-805=1,376 第3年折舊值 1,376×0.369×(2/12)=85 第3年折舊後價值 1,376-85=1,291